最  高  行  政  法  院  裁  定
111年度抗字第231號
抗  告  人  賴衍孔                                     
上列抗告人因與相對人新北市政府工務局間公寓大廈管理條例事
件，對於中華民國111年7月1日臺北高等行政法院110年度訴字第
1213號裁定提起抗告，本院裁定如下︰
　　主  文
抗告駁回。
抗告訴訟費用由抗告人負擔。
　　理  由
一、按抗告法院認抗告為不合法或無理由者，應為駁回抗告之裁
    定。
二、本件原裁定以：抗告人與相對人間因公寓大廈管理條例事件
    ，經臺北高等行政法院（下稱原審）110年度訴字第1213號
    判決（下稱原判決）駁回抗告人之訴，原判決於民國111年5
    月25日送達抗告人。抗告人之上訴期間，自判決送達之翌日
    起，扣除在途期間2日，算至111年6月16日（星期四）即已
    屆滿，抗告人遲至111年6月24日始提出上訴狀，已逾不變期
    間，其上訴即不合法，應予駁回。
三、抗告意旨略謂：
　　抗告人未於111年5月25日收受本件判決書，亦未在送達證書
    上簽名或蓋章，本件訴訟起因係力霸山河大廈管理委員會（
    下稱系爭社區管委會）不實指控抗告人後，由相對人作成裁
    罰處分，抗告人因不服裁處而提起本件訴訟。抗告人與系爭
    社區管委會有糾紛。可知系爭社區管委會與相對人之利害應
    屬一致，而與抗告人相反，實難期待系爭社區管委會於收受
    本件判決書後會轉交予抗告人。依據行政訴訟法第72條第3
    項之規定，本件應無補充送達規定之適用。又依據系爭社區
    管委會之郵件、包裹收取管理辦法第4條、第6條規定，可知
    系爭社區管委會之雇員無權代收抗告人之法院文件，然系爭
    社區管委會故意使雇員收受本件判決書後，故意不告知抗告
    人，亦未將判決書退回法院，而導致抗告人被誤認遲誤不變
    期間。依據行政訴訟法第72條第3項之規定，應無補充送達
    規定之適用，不生合法送達之效力，抗告人之上訴自未逾越
    上訴之不變期間等語，求為廢棄原裁定。
四、本院查：
　㈠按「提起上訴，應於高等行政法院判決送達後20日之不變期
    間內為之。但宣示或公告後送達前之上訴，亦有效力。」、
    「送達，於應受送達人之住居所、事務所或營業所行之。但
    在他處會晤應受送達人時，得於會晤處所行之。」行政訴訟
    法第241條、第71條第1項分別定有明文。
　㈡查抗告人於原審陳明應受送達處所為新北市○○區○○路000號00
    樓，有行政訴訟起訴狀在卷可稽（原審卷第13頁），原判決
    交由郵務機構指派郵務人員於111年5月25日將文書付與抗告
    人本人收受乙節，有送達證書附卷可按（原審卷第351頁）
    ，揆諸前揭規定，已生送達之效力。是本件原判決於111年5
    月25日送達抗告人，抗告之上訴期間自判決送達之翌日起，
    扣除在途期間2日，算至111年6月16日（星期四）即已屆滿
    ，抗告人遲至111年6月24日始提出上訴狀（見其上所蓋原審
    收文日期章-原審卷第359頁），顯已逾上開不變期間。依首
    開規定，其上訴即不合法，原裁定認上訴已逾期，駁回抗告
    人之上訴，並無不合，抗告人仍執前詞爭執，其抗告難認有
    理由，應予駁回。
　㈢抗告人雖主張系爭社區管委會與相對人之利害應屬一致，而
    與抗告人相反，實難期待系爭社區管委會於收受本件判決書
    後會轉交抗告人，依據行政訴訟法第72條第3項規定（如同
    居人、受雇人、居住於同一住宅之主人或接收郵件人員為他
    造當事人者，不適用前二項之規定），本件應無補充送達規
    定之適用云云。惟本件原判決係交由郵務機構指派郵務人員
    於111年5月25日將文書付與抗告人本人收受，已如前述，並
    非透過系爭社區管委會接收郵件人員收受之補充送達方式為
    之，抗告人上揭主張，容非可採。
五、據上論結，本件抗告為無理由。依行政訴訟法第104條、民
    事訴訟法第95條、第78條，裁定如主文。　　
中　　華　　民　　國　　111 　年　　10　　月　　6 　　日
                    最高行政法院第一庭
                        審判長法官  吳　東　都
                              法官　王　俊　雄
                              法官　侯　志　融
                              法官　鐘　啟　煒
                              法官　許　瑞　助
以  上  正  本  證  明  與  原  本  無  異   
中　　華　　民　　國　　111 　年　　10　　月　　6 　　日
                               書記官 章　舒　涵